【裁判字號】    89,易,3620
【裁判日期】    891228
【裁判案由】    違反電子遊戲場業管理條例
【裁判全文】
臺灣臺中地方法院刑事判決                        八十九年度易字第三六二號
    公  訴  人  臺灣台中地方法院檢察署檢察官
    被      告  庚○○
                乙○○
右列被告等因賭博案件，經檢察官聲請簡易判決處刑（聲請案號：八十九年度偵字第
一三六五六號），本院台中簡易庭審酌後認被告所犯之罪不得以簡易判決處刑，爰依
通常程序判決如左：
    主    文
庚○○共同連續在公眾得出入之場所賭博財物，處罰金伍仟元，如易服勞役，以佰
元折算壹日。扣案如附表所示之物均沒收。
乙○○在公眾得出入之場所賭博財物，處罰金貳仟元，如易服勞役，以佰元折算壹
日。扣案如附表編號一至五所示之物均沒收。
    事    實
一、戊○○（嗣到案後另結）係位於臺中市○○路○段四之二號「休息站茶坊」之負
    責人，與庚○○間基於賭博之概括犯意聯絡，自民國（下同）八十九年八月二日
    起，在上開休息站茶坊之公眾得出入之場所，設置如附表編號一至四所示麻將等
    電動賭博機具計八台，庚○○並以月薪新台幣（下同）一萬八千元之代價受僱於
    戊○○擔任現場開分、洗分、兌幣及退換現金等工作，而藉此與不特定之人賭博
    財物。賭博方法為賭客每次以開分即一元開一分之方式與上開賭具對賭，若賭客
    押中，得以累積之分數向庚○○兌換等額之現金，未押中則全部賭資歸戊○○所
    有。嗣於八十九年八月七日下午三時三十分許，適有賭客乙○○、己○○（嗣到
    案後另結）二人在上址賭博財物，為警當場查獲，並扣得如附表所示之賭博機具
    八台、賭資及日報表一紙。
二、案經臺中市警察局第三分局報請臺灣臺中地方法院檢察署檢察官偵查後聲請簡易
    判決處刑。
    理      由
一、訊據被告庚○○固坦承於八十九年八月二日起，受僱於戊○○在設置有電動機具
    之休息站茶坊之公眾得出入之場所內，擔任現場開分、洗分、兌換現金等工作之
    事實不諱，惟矢口否認伊有何賭博犯行，辯稱：電動機具不是賭博性電玩，我只
    是賣紅茶之店員，沒有涉及賭博云云。訊之被告乙○○對於前開事實固坦承不諱
    ，惟辯稱：我不知道打電玩是違法的云云。
二、然查：前揭參與賭博之人，得在上址所設電動賭博機具上以贏得之分數兌換現金
    之事實，業據賭客即被告乙○○於警訊中及本院審理時供述綦詳，核與被告庚○○於警訊中所述情節相符，並有臺中市警察局督察室維新小組檢查紀錄表一紙、
    現場照片六張及如附表所示之物扣案可資佐證，此外，查獲當日被告乙○○所把
    玩之機檯上之分數即高達四千分（即至少約等值四千元），金額非少，且機檯之
    玩法亦僅有燈號顯示中或不中，本即欠缺遊戲之娛樂性，而打玩之人，其本質僅
    在獲取押中之分數，若所押中之分數，於不玩時，不能換取財物，其本身即缺乏
    吸引顧客之誘因，苟無換取財物之情形，衡情在機具娛樂性不高下，應無開分高
    額之可能，今竟有如此高額之金錢投入，若非可兌換現金，無人能信，再者，被
    告乙○○於本院審理時亦自承：在那裡我有看到別人有換錢等語，並經證人當日
    到場查獲之警員壬○○、丁○○、吳儲德、甲○○、丙○○、辛○○到庭結證屬
    實，足徵賭客於洗分後以其積分兌換現金等情，核與事證及經驗法則相符，是被
    告二人所前開所為辯解，皆屬臨訟卸責之詞，不足採信，事證明確，被告二人之
    犯行堪以認定。
三、查被告庚○○受僱於戊○○所經營之休息站茶坊，該地點雖係用以供不特定人進
    入飲茶，然其另於該茶坊旁闢設一小房間擺設上開賭博性電動機檯，而該房間並
    未上鎖，即非特定人始可進入，此情業據被告庚○○、乙○○二人於本院審理時
    供述明確，是該處所應為公眾得出入之場所。核被告庚○○、乙○○二人所為，
    係犯刑法第二百六十六條第一項前段之賭博罪。又被告庚○○、戊○○二人對於
    上開賭博罪之實施，有犯意聯絡及行為分擔，皆為共同正犯。又被告庚○○所犯
    賭博罪，時間緊接，犯罪構成要件相同，顯係基於概括犯意反覆為之，為連續犯
    ，依刑法第五十六條之規定，應論以一罪，並加重其刑。爰審酌被告二人犯罪之
    動機、目的、手段、及被告庚○○受僱所擺設之賭博性機檯有八台、犯後猶飾詞
    掩過之態度等一切情狀，分別量處如主文所示之刑，並諭知易服勞役之折算標準
    。扣案如附表編號一至四、五所示之電動賭博機具及賭資，均為當場賭博之器具
    與在賭檯處之賭資；至附表編號六之日報表一紙，則為共同被告戊○○所有，並
    由被告庚○○所保管，係供其犯罪所用之物，亦有上開臨檢紀錄表一紙在卷可按
    ，應分別依刑法第二百六十六條第二項、第三十八條第一項第二款之規定宣告沒
    收。
據上論斷，應依刑事訴訟法第四百五十二條、第二百九十九條第一項前段，刑法第二
十八條、第五十六條、第二百六十六條第一項前段、第二項、第四十二條第二項、第
三十八條第一項第二款，罰金罰鍰提高標準條例第一條前段、第二條，判決如主文。
中      華      民      國  八十九    年     十二     月    二十八    日
                                    臺灣臺中地方法刑事第五庭
                                        法  官  夏  一  
右正本證明與原本無異。
如不服本判決，應於判決送達後十日內向本院提出上訴狀，上訴於臺灣高等法院臺中
分院( 須附繕本 )。
                                        書記官
中      華      民      國    九十      年      一      月      二      日
附錄本罪論罪科刑法條：
刑法第二百六十六條第一項前段、第二項
在公共場所或公眾得出入之場所賭博財物者，處一千元以下罰金。但以供人暫時娛樂
之物為賭者，不在此限。
當場賭博之器具與在賭檯或兌換籌碼處之財物，不問屬於犯人與否，沒收之。
附    表
編  號    名     稱     單    位    數    量    備          註
  一      麻將          台          四          含ＩＣ板
  二      樸克          台          二          含ＩＣ板
  三      梭哈          台          一          含ＩＣ板
  四      鑽石列車      台          一          含ＩＣ板
  五      賭資          (新台幣)元  一萬一千一百元
  六      日 報 表      張          一


司法院資訊處製作；財團法人民間司法改革基金會備份。
